【裁判字號】    97,交易,533
【裁判日期】    971027
【裁判案由】    公共危險
【裁判全文】
臺灣臺北地方法院刑事判決             97年度交易字第533號
公  訴  人  臺灣臺北地方法院檢察署檢察官
被      告  甲○○
上列被告因公共危險案件，經檢察官提起公訴（九十七年度偵字
第一六六八五號），因被告於準備程式中就犯罪事實為有罪陳述
，經本院合議庭裁定進行簡式審判程序，判決如下：
    主  文
甲○○服用酒類，不能安全駕駛動力交通工具而駕駛，累犯，處
有期徒刑肆月，如易科罰金，以新臺幣壹仟元折算壹日。
    事  實
一、甲○○前因公共危險案件，經本院於民國九十六年十月二十
    六日以九十六年度易字第二一五二號判決判處有期徒刑六月
    ，並適用中華民國九十六年罪犯減刑條例，減為有期徒刑三
    月確定，甫於九十七年一月二十一日易科罰金執行完畢，詎
    猶不知悛悔，明知飲用酒類後，不得駕駛動力交通工具，仍
    於九十七年七月十二日下午七時許，在臺北縣石碇鄉潭邊村
    小粗坑三之一號住處，飲用酒類至不能安全駕駛汽車之程度
    後，仍於同日下午九時三十分許，駕駛車號ＨＺ－二四二五
    號自小客車出門，嗣於行經臺北縣石碇鄉○○○街二號前時
    ，因不勝酒力，致與對向由陳思瑋駕駛之車號ＤＣ－五三四
    二號自小客車發生碰撞 (過失傷害部分未據告訴)，經警到
    場處理後，測得其呼氣酒精濃度達每公升零點五四毫克，而
    查悉上情。
二、案經臺北縣警察局新店分局報告臺灣臺北地方法院檢察署檢
    察官偵查起訴。
    理  由
一、上揭犯罪事實，業據被告於警詢、偵查及本院審理中坦承不
    諱，並有臺北縣警察局新店分局道路交通事故現場圖、道路
    交通事故調查報告表(一)、(二)、酒精測定紀錄表、酒精濃度測
    試單、刑法第一百八十五條之三案件測試觀察紀錄表等件（
    見偵查卷第一二頁至第一五頁、第二二頁至第二四頁），及
    現場照片十張（見偵查卷第一六頁至第二０頁）在卷可稽。
    復按人於飲酒後，若以呼氣酒精濃度測試器測得之呼氣濃度
    達到每公升零點二五毫克時，即會造成輕度協調功能降低；
    呼氣酒精濃度達每公升零點五毫克時，反應較慢，感覺減低
    ；達到每公升零點七五毫克時，思考與個性行為均會改變；
    達到每公升一點零毫克時，步態不穩，噁心嘔吐，精神混惑
    不清晰；達到每公升一點五毫克時，說話不清楚，感覺喪失
    ，視力模糊；達到每公升二點零毫克時，體溫與血糖均降低
    ，肌肉控制差，甚至會導致癲癇發作；達到每公升三點五毫
    克時，則已經神智不清，反射減低，甚至呼吸抑制等情，業
    據行政院國軍退除役官兵輔導委員會臺北榮民總醫院八十八
    年八月五日（八八）北總內字第二六八六八號函及附件敘述
    甚明。本案被告於飲酒後近三小時接受酒精濃度值呼氣測試
    時，其測試值仍達每公升零點五四毫克，且無法以食指觸碰
    鼻尖，於檢測時所繪圓圈不連續等情，有上開汽車駕駛人酒
    後生理協調平衡檢測紀錄卡一件在卷（見偵查卷第二四頁）
    可參，且已實際發生上開交通事故，顯然已達不能安全駕駛
    動力交通工具而駕駛之狀態。是本件事證明確，被告犯行堪
    以認定，應予依法論科。
二、核被告所為，係犯刑法第一百八十五條之三之服用酒類不能
    安全駕駛動力交通工具而駕駛罪。茲查，被告前因公共危險
    案件，經本院於民國九十六年十月二十六日以九十六年度易
    字第二一五二號判決判處有期徒刑六月，並適用中華民國九
    十六年罪犯減刑條例，減為有期徒刑三月確定，甫於九十七
    年一月二十一日易科罰金執行完畢乙情，有臺灣高等法院被
    告前案紀錄表（見本院卷第三頁至第二０頁）在卷可參，其
    於五年內故意再犯本案有期徒刑以上之罪，為累犯，應依刑
    法第四十七條第一項規定加重其刑。又被告於肇事後，於前
    往處理車禍事故之警員王秉琮到達現場處理時在場，且於其
    上開犯行未為任何有偵查犯罪職權之公務員已知悉前，不逃
    避接受裁判而當場向警員王秉琮自首，承認其為肇事人一節
    ，有臺北市政府警察局新店分局道路交通事故肇事人自首情
    形記錄表一紙（見偵查卷第二一頁）可稽，是被告既已向該
    管公務員申述犯罪事實，而不逃避接受裁判，已合於刑法第
    六十二條前段所定對於未發覺之犯罪自首而接受裁判之要件
    ，依該條規定減輕其刑，並與前開加重部分先加後減之。爰
    審酌被告前已有多次酒後駕車遭本院判處罰金之犯罪紀錄，
    有臺灣高等法院被告前案紀錄表（見本院卷第三頁至第二０
    頁）在卷可稽，竟不知悔改，仍於飲酒後駕車，漠視用路人
    車之安全，實無足取，惟衡諸其犯罪動機、手段尚稱單純，
    並於本院審理中坦承犯罪，深表悔意，暨被告之生活狀況、
    品行、智識程度等一切情狀，量處如主文所示之刑，並諭知
    易科罰金折算標準，以資懲儆。
據上論斷，應依刑事訴訟法第二百七十三條之一第一項、第二百
九十九條第一項前段，刑法第一百八十五條之三、第四十一條第
一項前段、第四十七條第一項，第六十二條前段，刑法施行法第
一條之一第一項，判決如主文。
本案經檢察官蔡宏展到庭執行職務。
中    華    民    國  九十七    年  十    月  二十七  日
                  刑事第五庭    法  官  鄭昱仁
上正本證明與原本無異。
如不服本判決，應於判決送達後10日內（應抄附繕本）向本院提
出上訴狀（上訴書狀應敘述具體理由。上訴書狀未敘述上訴理由
者，應於上訴期間屆滿後二十日內補提理由書於原審法院。）。
                                書記官  宋德華
中    華    民    國  九十七    年  十    月  二十七  日
附錄本案論罪科刑法條全文
中華民國刑法第185條之3
服用毒品、麻醉藥品、酒類或其他相類之物，不能安全駕駛動力
交通工具而駕駛者，處一年以下有期徒刑、拘役或科或併科十五
萬元以下罰金。


司法院資訊處製作；財團法人民間司法改革基金會備份。
